# 请教版主：非同一下控制下购买的子公司再出售的合并报表

提问人：520369 时间：2013-01-01 17:08:15
我是这么举例的，实际购买已经有个两三年了，ying0518 您说的“投资当年的营业外收入在以后年度处置时我理解不需要特别考虑，”怎么理解？不确认？

回答人：chenyiwei
即，处置时按照常规方法计算处置损益，无需将当初作为负商誉确认的营业外收入予以调整或者冲回。